【裁判字號】    99,上訴,3
【裁判日期】    990113
【裁判案由】    毒品危害防制條例
【裁判全文】
臺灣高等法院刑事判決                   99年度上訴字第3號
上  訴  人
即  被  告  甲○○
上列上訴人因毒品危害防制條例案件，不服臺灣士林地方法院98
年度審訴字第883號，中華民國98年11月20日第一審判決（起訴
案號：臺灣士林地方法院檢察署98年度毒偵字第1528號），提起
上訴，本院判決如下：
    主  文
上訴駁回。
    理  由
一、依刑事訴訟法第350條、第361條、第362條、第367條規定，
    不服地方法院之第一審判決而上訴者，須提出上訴書狀，並
    應敘述具體理由，為上訴必備之程式；其所提出之書狀未敘
    述上訴理由，或僅曾以言詞陳述上訴理由者，均應於上訴期
    間屆滿後20日內補提理由書於第一審法院。第一審法院經形
    式審查，認逾期未補提上訴理由者，應定期間先命補正；逾
    期未補正者，為上訴不合法律上之程式，應以裁定駁回。倘
    已提出上訴理由，但所提非屬具體理由者，則由第二審法院
    以上訴不合法律上之程式，判決駁回。而所謂具體理由，必
    係依據卷內既有訴訟資料或提出新事證，指摘或表明第一審
    判決有何採證認事、用法或量刑等足以影響判決本旨之不當
    或違法，而構成應予撤銷之具體事由，始克當之（例如：依
    憑證據法則具體指出所採證據何以不具證據能力，或依憑卷
    證資料，明確指出所為證據證明力之判斷如何違背經驗、論
    理法則）；倘僅泛言原判決認定事實錯誤、違背法令、量刑
    失之過重或輕縱，而未依上揭意旨指出具體事由，或形式上
    雖已指出具體事由，然該事由縱使屬實，亦不足以認為原判
    決有何不當或違法者（例如：對不具有調查必要性之證據，
    法院未依聲請調查亦未說明理由，或援用證據不當，但除去
    該證據仍應為同一事實之認定），皆難謂係具體理由，俾與
    第二審上訴制度旨在請求第二審法院撤銷、變更第一審不當
    或違法之判決，以實現個案救濟之立法目的相契合，並節制
    濫行上訴（最高法院97年度台上字第892號刑事判決意旨參
    照）。
二、被告上訴意旨略以：被告於犯罪後深知悔悟，於警訊、檢察
    官偵訊及士林地方法院審理中均自白坦承不諱，惟原審仍量
    處有期徒刑9月及7月、4月，並定應執行為1年6月，被告認
    量刑失之過重，應注意刑法第57條所列10款事項，以行為人
    之責任為基礎，請撤銷原審之量刑部分，另諭知較輕之量刑
    云云。
三、經查：上訴人即被告甲○○基於施用第一級毒品海洛因及第
    二級毒品甲基安非他命之犯意，先於民國98年8月12日某時
    ，在臺北市大同區○○○路23號友人住處內，以將甲基安非
    他命置於吸食器內燃燒後吸食其產生煙霧之方式，施用第二
    級毒品甲基安非他命1次；再於98年8月16日下午某時，在其
    位於臺北市○○區○○街60號住處內，以將海洛因置於針筒
    內注射手臂之方式，施用第一級毒品海洛因1次；嗣於98年8
    月16日晚間某時，受友人徐堉仁（另由檢察官偵查）之委託
    代為保管第二級毒品甲基安非他命1包（毛重35.59公克，淨
    重34.6 4公克，取樣0.28公克，驗餘淨重34.36公克，驗前
    純質淨重33.94公克），乃基於持有該毒品之犯意聯絡，將
    該毒品藏放於其皮包內，而共同持有上開第二級毒品甲基安
    非他命等事實，業據被告甲○○於警詢、檢察官偵查及原審
    審理中坦承不諱，且其經警採集尿液檢體送驗結果，係呈嗎
    啡、安非他命、甲基安非他命陽性反應等情，有臺灣尖端先
    進生技醫藥股份有限公司98年8月26日濫用藥物檢驗報告及
    臺北市政府警察局偵辦毒品案件尿液檢體委驗單各1紙附卷
    可稽；又扣案之晶體經送內政部警政署刑事警察局鑑定，確
    呈甲基安非他命成分（毛重35.59公克，淨重34.64公克，取
    樣0.28公克，驗餘淨重34.36公克，驗前純質淨重33.94 公
    克），有該局98年9月14日刑鑑字第0980114735號鑑定書1份
    附卷可佐，足認被告上開自白與事實相符，其犯行洵堪認定
    。原審審酌被告曾有施用毒品之前科，且經觀察、勒戒程序
    仍無法戒除，復又觸犯本件施用毒品及持有毒品之犯行，顯
    示其無戒絕之決心，又其施用第一級毒品、第二級毒品之次
    數各為1次，施用毒品行為係傷害自身健康，又被告最近亦
    有另案施用第一級毒品及第二級毒品之刑責分別為有期徒刑
    8 月及6月，此有本院被告前案紀錄表1份在卷可佐，且被告
    犯後坦承犯行，態度良好等一切情狀，分別量處有期徒刑9
    月、7月、4月，並定應執行有期徒刑1年6月，核其認事用法
    均無違誤，量刑亦甚妥適。被告非依據卷內訴訟資料或提出
    新事證，指摘或表明第一審判決有何足以影響判決本旨之不
    當或違法，而構成應予撤銷之具體事由，僅就原審之量刑反
    覆爭執，與刑事訴訟法第361條第2項所稱「具體理由」，尚
    非相當。揆諸上開說明，被告之上訴意旨應認違背刑事訴訟
    法第361條第2項「上訴書狀應敘述具體理由」之規定，依同
    法第367條前段規定，應以判決駁回上訴，並不經言詞辯論
    為之。
據上論斷，應依刑事訴訟法第367條前段、第372條，判決如主文
。
中    華    民    國    99    年    1     月    13    日
                  刑事第二十庭審判長法  官  楊貴雄
                                    法  官  周明鴻
                                    法  官  林銓正
以上正本證明與原本無異。
如不服本判決，應於收受送達後10日內向本院提出上訴書狀，其
未敘述上訴之理由者並得於提起上訴後10日內向本院補提理由書
（均須按他造當事人之人數附繕本）「切勿逕送上級法院」。
                                    書記官  張淨卿
中    華    民    國    99    年    1     月    13    日


司法院資訊處製作；財團法人民間司法改革基金會備份。
